【裁判字號】    98,審易,67
【裁判日期】    980220
【裁判案由】    竊盜
【裁判全文】
臺灣高雄地方法院刑事判決              98年度審易字第67號
公 訴 人  臺灣高雄地方法院檢察署檢察官
被    告  丁○○
          乙○○
上列被告因竊盜案件，經檢察官提起公訴（97年度偵字第25029
號），本院判決如下：
    主  文
丁○○共同攜帶兇器竊盜，累犯，處有期徒刑玖月。扣案之老虎
鉗壹支，沒收。
乙○○共同攜帶兇器竊盜，處有期徒刑壹年。扣案之老虎鉗壹支
，沒收。
    事  實
一、丁○○前因竊盜案件，經法院判處有期徒刑3 月確定，於民
    國93年7 月16日入監服刑，於93年10月15日期滿執行完畢（
    構成累犯）；另前因毒品危害防制條例案件，經法院判處有
    期徒刑10月確定，嗣因適用中華民國九十六年罪犯減刑條例
    ，經減為有期徒刑5 月，於96年5 月2 日入監服刑，於96年
    9 月20日減刑後縮刑期滿執行完畢（亦構成累犯）。詎仍不
    知悔改，竟與乙○○共同基於意圖為自己不法所有之犯意聯
    絡，推由丁○○1 人攜帶其所有，在客觀上足對人之生命、
    身體、安全構成威脅，具有危險性而可供兇器使用之老虎鉗
    1 支，於97年8 月30日2 時許前往高雄市○○區○○路675
    巷22號之丙○○○住處（下稱前開丙○○○住處）門口，而
    以前開老虎鉗剪斷電源線之方式，竊取丙○○○所有之不鏽
    鋼製豆漿渣脫水機1 臺（價值約為新臺幣〔下同〕8,000 元
    ）；另乙○○則騎乘車牌號碼XWV-995 號（下稱前開機車）
    之重型機車1 輛，在前開丙○○○住處附近之道路守候俾予
    把風、接應。迨行竊得手後，丁○○即雙手環抱不鏽鋼製豆
    漿渣脫水機乘坐於前開機車之後座，由乙○○搭載離去現場
    ，並擬先行返回丁○○位於高雄市○○區○○街172 號4樓
    之住處（下稱前開丁○○住處）藏放。嗣員警於同日2 時30
    分許，巡邏行經高雄市○○區○○路與水秀路口之際，因見
    乙○○適騎乘前開機車搭載雙手環抱不鏽鋼製豆漿渣脫水機
    之丁○○，亦行經該處且形跡可疑，乃尾隨乙○○、丁○○
    於同日2 時45分許，抵達前開丁○○住處1 樓，進並扣得前
    開老虎鉗1 支，始循線查悉全情。
二、案經高雄市政府警察局小港分局報請臺灣高雄地方法院檢察
    署檢察官偵查起訴。
    理  由
壹、證據能力方面
    證人即被害人丙○○○之警詢中陳述，及卷附高雄市政府警
    察局小港分局搜索扣押筆錄暨扣押物品目錄表、贓物認領保
    管單等件，均經被告丁○○、乙○○（下合稱被告2 人）及
    檢察官同意作為證據使用，本院審酌卷內並無事證顯示各該
    陳述之作成時、地與週遭環境，有何致令陳述內容虛偽、偏
    頗之狀況後，也認為適當，依刑事訴訟法第159 條之5 第1
    項之規定，為傳聞法則之例外，應有證據能力。
貳、實體方面
一、訊據被告丁○○坦承其於97年8 月30日2 時許，在前開丙○○○住處門口下手行竊不鏽鋼製豆漿渣脫水機1 臺之犯行；
    另被告乙○○則矢口否認有何竊盜犯行，並辯稱：丁○○於
    97年8 月30日1 或2 時許，撥打我住處內之00-0000000號市
    話，表示腳扭傷請我到高雄市○○區○○路與水秀路口接他
    ，我到場後發現他抱著桶狀的東西，雖曾感覺可疑，但他一
    再表示該物品是家裡的東西，我才應允搭載他返回住處。我
    完全沒有參與丁○○行竊之經過云云。經查：
(一)員警於97年8 月30日2 時30分許，巡邏行經高雄市○○區○○路與水秀路口之際，因見乙○○適騎乘前開機車搭載雙手
    環抱不鏽鋼製豆漿渣脫水機之丁○○，乃尾隨乙○○、丁○○而於同日2 時45分許抵達前開丁○○住處1 樓，進並扣得
    前開老虎鉗1 支；而該不鏽鋼製豆漿渣脫水機，乃係丁○○
    於同日2 時許，在前開丙○○○住處門口，以前開老虎鉗1
    支剪斷電源線之方式，下手竊取者等情，為被告2 人迭於偵
    審中陳述明確，並有高雄市政府警察局小港分局搜索扣押筆
    錄暨扣押物品目錄表、贓物認領保管單等件在卷，及前開老
    虎鉗1 支扣案可稽，自足認定。又乙○○騎乘前開機車搭載
    持有贓物之丁○○，因而為警查覺之時點為97年8 月30日凌
    晨2 時30分許，距丁○○下手行竊之時點，亦即同日2 時許
    ，相隔僅有數十分鐘之差而甚為緊接，則丁○○甫於下手行
    竊後未幾，即手持所竊贓物，經乙○○以機車搭載往前開丁○○住處方向駛去而遠離竊案現場，也堪認明。
(二)依卷附00-0000000號之市話通聯紀錄所顯示：該市話於97年
    8 月29日14時33分許受話後，迄於97年8 月30日14時9 分許
    ，才又接獲另一通來電，此段期間中，該市話並未有任何受
    、發話紀錄乙情，足見乙○○首開所辯，及丁○○附和乙○○之辯解，所陳稱：我自己偷了東西後，原想徒步將竊得物
    品搬回住處藏放，但途中扭傷腳，我才以路邊之公共電話，
    撥打乙○○住處之00-0000000號市話，請乙○○到高雄市○○區○○路與水秀路口接我云云，俱屬子虛，不能採信，丁○○顯非在行竊得手後，始以電話聯絡之方式，央求乙○○
    接送甚明。再參諸乙○○搭載（接應）丁○○之時間點，均
    係常人多已在住處休憩之凌晨時段，茍非事先刻意約明，乙○○焉可能適巧一人騎乘前開機車，現身在與住處有相當距
    離之高雄市小港區一帶，且又恰好遇見欠缺交通工具而徒步
    行走之丁○○，進予搭載之。足見被告2 人乃早於丁○○下
    手行竊前，即已商量議定由乙○○以前開機車搭載丁○○返
    回住處一事，毋寧更符合真實。
(三)綜合本院前所認明之被告2 人乃早於丁○○下手行竊前，刻
    意商定由乙○○以前開機車搭載丁○○返回住處，且丁○○
    也甫於下手行竊後未幾，連同所竊得之物，經乙○○以機車
    搭載而遠去竊案現場各節，應可得推認乙○○於丁○○下手
    行竊之際，雖未一併現身在竊案現場，也應係在可以觀察乙○○行止及週遭動向之前開丙○○○住處附近守候，並負責
    把風、接應等工作，否則被告2 人焉可能如此配合得當致幾
    無時間上之拖延？足徵丁○○、乙○○乃本於犯意聯絡，分
    任以前開老虎鉗資為工具下手行竊，及從旁把風、接應之工
    作，以完成本案竊盜犯行，簡言之，本案乃係被告2 人以不
    同之分工方式共同行竊，要非僅由丁○○獨力為之而與乙○○全然無涉，甚為酌然，乙○○否認參與本案竊盜犯行，不
    足採信。
(四)綜上所述，本案事證明確，被告2 人共同行竊之犯行堪以認
    定。
二、按刑法第321 條第1 項第3 款之攜帶兇器竊盜罪，係以行為
    人攜帶兇器竊盜為其加重條件，此所謂兇器，其種類並無限
    制，凡客觀上足對人之生命、身體、安全構成威脅，具有危
    險性之兇器均屬之，且祇須行竊時攜帶此種具有危險性之兇
    器為已足，並不以攜帶之初有行兇之意圖為必要（最高法院
    79年台上字第5253號判例意旨參照）。查被告2 人執犯本案
    之老虎鉗1 支既足供作為剪斷頗具韌性之電源線使用，業如
    前述，顯見該物尚屬尖銳，而在客觀上足對人之生命、身體
    安全構成威脅，具有危險性，可供兇器使用，是故核被告2
    人所為，均係犯刑法第321 條第1 項第3 款之攜帶兇器竊盜
    罪。被告2 人就此犯行具有犯意聯絡、行為分擔，應論以共
    同正犯。丁○○前因竊盜案件，經法院判處有期徒刑3 月確
    定，於93年7 月16日入監服刑，於93年10月15日期滿執行完
    畢；另前因毒品危害防制條例案件，經法院判處有期徒刑10
    月確定，嗣因適用中華民國九十六年罪犯減刑條例，經減為
    有期徒刑5 月，於96年5 月2 日入監服刑，於96年9 月20日
    減刑後縮刑期滿執行完畢各情，有臺灣高等法院被告前案紀
    錄表1 份在卷可稽，其於該等徒刑執行完畢後，5 年以內故
    意再犯本案有期徒刑以上之罪，應論以累犯，並加重其刑。
三、本院審酌被告2 人不思循正當途徑賺取財物，竟共同攜帶兇
    器行竊，所為非僅害及他人之財產權益，對於他人生命、身
    體之安全，亦構成潛在威脅，誠屬不該。再者，乙○○犯後
    飾詞否認犯行，另丁○○雖坦承自身所涉竊盜犯行，卻附和
    乙○○所辯曲詞迴護乙○○，本院因認被告2 人均欠缺悛悔
    真意，自斷無從輕量處之理。惟念被告2 人本案所行竊之物
    品價值尚非甚鉅，且該物已由被害人取回，有前開贓物認領
    保管單可按，被害人所受損害已有減輕等一切情狀，爰分別
    量處如主文各所示之刑，以示警懲。
四、扣案之老虎鉗1 支，為被告丁○○所有供犯本案所用之物，
    應依刑法第38條第1 項第2 款、第3 項及共犯責任共同原則
    ，予以宣告沒收。
據上論結，應依刑事訴訟法第299 條第1 項前段，刑法第28條、
第321 條第1 項第3 款、第47條第1 項、第38條第1 項第2 款、
第3 項，判決如主文。
本案經檢察官甲○○到庭執行職務。
中    華    民    國    98    年    2     月    20    日
                  刑事第七庭  法  官  莊珮吟
以上正本證明與原本無異。
如不服本判決應於收受本判決後10日內向本院提出上訴書狀，並
應敘述具體理由，如未敘述上訴理由者，應於上訴期間屆滿後20
日內補提理由書狀於本院（均須按他造當事人之人數附繕本）「
切勿逕送上級法院」。
中    華    民    國    98    年    2     月    20    日
                              書記官  黃勤涵
◎附錄本判決論罪之法條：
《刑法第321 條第1 項第3 款》
犯竊盜罪而有左列情形之一者，處6 月以上、5 年以下有期徒刑
：
三、攜帶兇器而犯之者。


司法院資訊處製作；財團法人民間司法改革基金會備份。
